

PERSONAL DATA

Cimahi, 01 Februari 2000

PERSONAL CHARACTER

- DISIPLIN
- PEKERJA KERAS
- JUJUR
- BERTANGGUNG JAWAB
- BERPENAMPILAN MENARIK

SKILLS

- PHP
- HTML
- JAVASCRIPT
- MYSQL
- POSTGRESQL
- BOOTSTRAP

LANGUAGE

- BAHASA INDONESIA
- BAHASA INGGRIS

OTHER WORK EXPERIENCE

DESIGN WLX

(2022 - SEKARANG) Detail pekerjaan menjual design wlx di marketplace website design

GET IN TOUCH WITH ME



febrisyawaldi10@gmail.com



Alamat
Jl. Encep Kartawiria No.5A Cimahi
Telepon

0851-5882-0295

FEBRI SYAWALDI

ABOUT ME

Saya adalah seorang Programmer yang ingin mengembangkan keterampilan saya di dunia IT sambil memperkuat ilmu yang sudah saya miliki. Kekuatan utama saya adalah pengalaman kerja dan kemampuan beradaptasi serta tekad untuk menyelesaikan suatu pekerjaan. Pendekatan yang logis terhadap tugas dan kemampuan untuk bekerja di bawah tekanan. Saya dapat bekerja dengan baik atas inisiatif saya sendiri maupun sebagai bagian dari tim.

EDUCATION EXPERIENCE

SDN CEMPAKA CIMAHI 2006 - 2012

SMP TUTWURI HANDAYANI CIMAHI 2012 - 2015

SMK SANGKURIANG I CIMAHI 2015 - 2018

UNIVERSITAS ARS
2020 - SEKARANG

WORK EXPERIENCE

PT. KHATULISTIWA NUSANTARA INDONESIA

SUPPORT APPLICATION (2018 - 2019)

Penempatan di Telkom Landmark Tower (Jakarta Selatan). Menyiapkan data untuk di tampilkan, memaintenance data dengan procedure, migrasi data dari database satu ke database lain, CRUD data.

JUNIOR DEVELOPMENT (2019 - 2021)

Penempatan di Cimahi. Membuat front end, back end, dan database suatu aplikasi berdasarkan mockup dan kebutuhan yang disediakan.

SENIOR DEVELOPMENT (2021 - SEKARANG)

Penempatan di Cimahi. Membuat front end, back end, dan database suatu aplikasi berdasarkan mockup dan kebutuhan yang disediakan dan melanjutkan bagaimana aplikasi bisa berkembang, membahas dengan user untuk pertimbangan dampak positif dan negatif aplikasi.